---
title: "Clases"
author: "Curso de Estadística Descriptiva"
date: "29/12/2018"
output: html_document
---

## Ejemplo 2

```{r}
data = read.table('../../data/datacrab.txt', header = T)
cw = data$width
```

# Regla de la raiz cuadrada
```{r}
kr = ceiling(sqrt(length(cw)))
```

# Regla de Sturges
```{r}
kst = ceiling(1+log(length(cw),2))
```

#  Regla de Scot
```{r}
As= 3.5*sd(cw)*length(cw)^(-1/3)
ksc = ceiling(diff(range(cw))/As)
```

# Regla de Freedman-Diaconis:
```{r}
n = length(cw)
Afd = 2*(quantile(cw,0.75, names = F) - quantile(cw,0.25, names = F))*n^(-1/3)

kfd = ceiling(diff(range(cw))/Afd)
```

# Funciones en R

```{r}
nclass.Sturges(cw)
nclass.scott(cw)
nclass.FD(cw)

```

Definimos la amplitud del intervalo.

```{r}

A = round(diff(range(cw))/10, 1) # 10 igual al numero de intervalos
```

Calculamos los primeros intervalos
```{r}
L1 = min(cw)-1/2*0.1
L = L1 + A*(0:10)
L

# Marcas de clases
X1 = (L[1]+L[2])/2
X = X1 + A*(0:9)
X
```
## Tarea en R

### Método de la raiz cuadrada

Definimos la amplitud del intervalo.

```{r}
Ar = round(diff(range(cw))/14, 1) # 10 igual al numero de intervalos
```

Calculamos los primeros intervalos
```{r}
Lr1 = min(cw)-1/2*0.14
LR = Lr1 + Ar*(0:10)
LR

# Marcas de clases
Xr1 = (LR[1]+LR[2])/2
XR = Xr1 + Ar*(0:9)
XR
```

### Método de Sturges

```{r}
Ast = round(diff(range(cw))/9, 1)
```

Calculamos los primeros intervalos
```{r}
Ls1 = min(cw)-1/2*0.09
LS = Ls1 + Ast*(0:10)
LS

# Marcas de clases
Xs1 = (LS[1]+LS[2])/2
XS = Xs1 + Ast*(0:9)
XS
```


### Método de Freedman-Diaconis

```{r}
Afd = round(diff(range(cw))/13, 1)
```

Calculamos los primeros intervalos
```{r}
Lfd = min(cw)-1/2*0.13
LFD = Lfd + Afd*(0:10)
LFD

# Marcas de clases
Xfd1 = (LFD[1]+LFD[2])/2
XFD = Xfd1 + Afd*(0:9)
XFD
```




# La función `cut`

```{r}
irisdf = iris
petals = iris$Petal.Length
irisdf$div1 = cut(petals, breaks = 5, right = FALSE)
irisdf$div2 = cut(petals, breaks = ceiling(sqrt(length(petals))), right = FALSE)
irisdf$div3 = cut(petals, breaks = c(1,2,3,4,5,6,7), right = FALSE)
irisdf$div4 = cut(petals, breaks = 5, right = FALSE, labels = FALSE)
irisdf$div5 = cut(petals, breaks = 5, right = FALSE, 
    labels = c("Peq", "Norm", "Gran", "XGran", "Gigan"))
irisdf
```

# Funciones para las tablas de frecuencias

```{r}
TablaFrecs = function(x,k,A,p){ 
  L = min(x)-p/2+A*(0:k)
  x_cut = cut(x, breaks = L, right=FALSE)
  intervals = levels(x_cut)
  mc = (L[1]+L[2])/2+A*(0:(k-1))
  Fr.abs = as.vector(table(x_cut)) 
  Fr.rel = round(Fr.abs/length(x),4) 
  Fr.cum.abs = cumsum(Fr.abs) 
  Fr.cum.rel = cumsum(Fr.rel)
  tabla = data.frame(intervals, mc, Fr.abs, Fr.cum.abs, Fr.rel, Fr.cum.rel)
  tabla
}

TablaFrecs.L = function(x,L,V){
  x_cut = cut(x, breaks=L, right=FALSE, include.lowest=V)
  intervals = levels(x_cut)
  mc = (L[1:(length(L)-1)]+L[2:length(L)])/2
  Fr.abs = as.vector(table(x_cut)) 
  Fr.rel = round(Fr.abs/length(x),4)
  Fr.cum.abs = cumsum(Fr.abs)
  Fr.cum.rel = cumsum(Fr.rel)
  tabla = data.frame(intervals, mc, Fr.abs, Fr.cum.abs, Fr.rel, Fr.cum.rel)
  tabla
  }
```

La tabla de frecuencias de la longitud de los pétalos de *Iris* es:
```{r}
TablaFrecs(petals, k = 6, A = 1, p = 0.1)
TablaFrecs.L(petals, L = c(1,3,4,5,5.5,6,6.5,7), V = FALSE)
```

```{r}
notas = floor(runif(100, 1, 10))
L = c(0,5,7,9,10)
notas1 = cut(notas,L,right =F, include.lowest = T)
notas1
```

```{r}
# Marcas de clase
MC = (L[1:length(L)-1] + L[2:length(L)] /2)
notas1 = cut(notas, L, right = F, labels = MC, include.lowest = T)
notas1

notas2 = cut(notas, L, right = F, labels = F, include.lowest = T)
notas2
```

```{r}
table(notas1)
prop.table(table(notas1))
```
```{r}
nh = hist(notas, breaks = L, right = F, include.lowest = T, plot = T)
fabs = nh$counts
afabs = cumsum(fabs)

tabla.fr = data.frame(nh$mids, fabs, afabs)
tabla.fr
```

```{r}
TablaFrecs.L(notas,L = L, V = T)
```


```{r}
tabla = TablaFrecs.L(cw, XS,V = T)
tabla
```

```{r}
tot = tabla$Fr.cum.abs[9]

media = round(sum(tabla$Fr.abs*tabla$mc)/tot, 2)
var = round(sum(tabla$Fr.abs*tabla$mc^2)/tot-media^2, 2)
des = sqrt(var)
mod = tabla$intervals[which(tabla$Fr.abs == max(tabla$Fr.abs))]
mediana = tabla$intervals[which(tabla$Fr.cum.rel >= 0.5)][1] # accedemos al primer valor
mediana

```

Funcion para histogramas

```{r}
hista = function(x, l) {
  h = hist(x, breaks = l, right = F, freq = F)
  axis(1, at = L)
  text(h$mids, h$density/2, labels = h$counts, col='purple') 
}

hista(cw, 9)

histAc = function(x,l) {
  h = hist(x, breaks = l, right = F, plot = F)
  h$density = cumsum(h$density)
  plot(h, freq=F)
  axis(1, at = L)
  text(h$mids, h$density/2, labels = cumsum(h$counts), col='purple') 
  }

histAc(cw, 9)
rug(cw, side = 1, col = "blue")
```

```{r}
histrel = function(x, l) {
   h = hist(x, breaks = l, right = F, plot = F)
  t = round(1.1*max(max(density(x)[[2]]), h$density),2)
  plot(h, freq=F, col= 'lightgray')
  axis(1, at = L)
  text(h$mids, h$density/2, labels = round(h$counts/length(L),2),col='purple')
  lines(density(x), col='blue', lwd=2)
  }

histrel(cw, 9)
rug(cw, side = 1, col = "blue")

```


```{r}
histrelcum = function(x, l) {
  h = hist(x, breaks = l, right = F, plot = F)
  h$density = cumsum(h$counts)/length(x)
  plot(h, freq=F, col= 'lightgray')
  axis(1, at = L)
  text(h$mids, h$density/2, labels = round(h$density,2), col='purple')
  dens.x = density(x)
  dens.x$y = cumsum(dens.x$y)*(dens.x$x[2]-dens.x$x[1])
  lines(dens.x, col='blue', lwd=2)
  }
    
histrelcum(cw, 9)
rug(cw, side = 1, col = "red")

```


